distr/hunspell/affix/v.aff
SFX 1   сп'ясти	зіпне	сп'ясти		#  сп'ясти  зіпне 		(Він)
SFX 1   сп'ясти	зіпнемо	сп'ясти		#  сп'ясти  зіпнемо 	(Ми)
SFX 1   сп'ясти	зіпнем	сп'ясти		#  сп'ясти  зіпнем 	(Ми)
SFX 1   сп'ясти	зіпнете	сп'ясти		#  сп'ясти  зіпнете		(Ви)
SFX 1   сп'ясти	зіпнуть	сп'ясти		#  сп'ясти  зіпнуть		(Вони)
SFX 1   сп'ясти	зіпни	сп'ясти		#  сп'ясти  зіпни		(Ти)
SFX 1   сп'ясти	зіпнімо	сп'ясти		#  сп'ясти  зіпнімо		(Ми)
SFX 1   сп'ясти	зіпнім	сп'ясти		#  сп'ясти  зіпнім		(Ми)
SFX 1   сп'ясти	зіпніть	сп'ясти		#  сп'ясти  зіпніть		(Ви)

SFX 1   яти	ну	    (^|[^бдзс])тяти		#  тяти  тну		(Я)
SFX 1   яти	неш	    (^|[^бдзс])тяти		#  тяти  тнеш		(Ти)
SFX 1   яти	не	    (^|[^бдзс])тяти		#  тяти  тне 		(Він)
SFX 1   яти	немо	(^|[^бдзс])тяти		#  тяти  тнемо 	(Ми)
SFX 1   яти	нем	    (^|[^бдзс])тяти		#  тяти  тнем 	(Ми)
SFX 1   яти	нете	(^|[^бдзс])тяти		#  тяти  тнете		(Ви)
SFX 1   яти	нуть	(^|[^бдзс])тяти		#  тяти  тнуть		(Вони)
SFX 1   яти	ни	    (^|[^бдзс])тяти		#  тяти  тни		(Ти)
SFX 1   яти	німо	(^|[^бдзс])тяти		#  тяти  тнімо		(Ми)
SFX 1   яти	нім	    (^|[^бдзс])тяти		#  тяти  тнім		(Ми)
SFX 1   яти	ніть	(^|[^бдзс])тяти		#  тяти  тніть		(Ви)

SFX 1   тяти	ітну    [бдз]тяти		#  розп'ясти  розітну		(Я)
SFX 1   тяти	ітнеш	[бдз]тяти		#  розп'ясти  розітнеш		(Ти)
SFX 1   тяти	ітне	[бдз]тяти		#  розп'ясти  розітне 		(Він)
SFX 1   тяти	ітнемо	[бдз]тяти		#  розп'ясти  розітнемо 	(Ми)
SFX 1   тяти	ітнем	[бдз]тяти		#  розп'ясти  розітнем 	(Ми)
SFX 1   тяти	ітнете	[бдз]тяти		#  розп'ясти  розітнете		(Ви)
SFX 1   тяти	ітнуть	[бдз]тяти		#  розп'ясти  розітнуть		(Вони)
SFX 1   тяти	ітни	[бдз]тяти		#  розп'ясти  розітни		(Ти)
SFX 1   тяти	ітнімо	[бдз]тяти		#  розп'ясти  розітнімо		(Ми)
SFX 1   тяти	ітнім	[бдз]тяти		#  розп'ясти  розітнім		(Ми)
SFX 1   тяти	ітніть	[бдз]тяти		#  розп'ясти  розітніть		(Ви)

SFX 1   стяти	зітну   стяти		#  сп'ясти  зіпну		(Я)
SFX 1   стяти	зітнеш	стяти		#  сп'ясти  зіпнеш		(Ти)
SFX 1   стяти	зітне	стяти		#  сп'ясти  зіпне 		(Він)
SFX 1   стяти	зітнемо	стяти		#  сп'ясти  зіпнемо 	(Ми)
SFX 1   стяти	зітнем	стяти		#  сп'ясти  зіпнем 	(Ми)
SFX 1   стяти	зітнете	стяти		#  сп'ясти  зіпнете		(Ви)
SFX 1   стяти	зітнуть	стяти		#  сп'ясти  зіпнуть		(Вони)
SFX 1   стяти	зітни	стяти		#  сп'ясти  зіпни		(Ти)
SFX 1   стяти	зітнімо	стяти		#  сп'ясти  зіпнімо		(Ми)
SFX 1   стяти	зітнім	стяти		#  сп'ясти  зіпнім		(Ми)
SFX 1   стяти	зітніть	стяти		#  сп'ясти  зіпніть		(Ви)


# Т -кти (Т недоконаної форми, МБ доконаної)
SFX 1   кти	    чу  	кти		#  текти  течу		(Я)
SFX 1   кти	    чеш 	кти		#  текти  течеш		(Ти)
SFX 1   кти	    че  	кти		#  текти  тече 		(Він)
SFX 1   кти	    чемо	кти		#  текти  течемо 	(Ми)
SFX 1   кти	    чем 	кти		#  текти  течем 	(Ми)
SFX 1   кти	    чете	кти		#  текти  течете	(Ви)
SFX 1   кти	    чуть	кти		#  текти  течуть	(Вони)
# МН -вати
SFX 1   екти	ік	    екти		#  текти  тік		(Я, Ти, Він)
SFX 1   ікти	ік	    ікти		#  одсікти  одсік	(Я, Ти, Він)
SFX 1   окти	ік	    окти		#  волокти  волік	(Я, Ти, Він)
SFX 1   вкти	вк	    вкти		#  товкти  товк	        (Я, Ти, Він)
SFX 1   екти	ікши	екти		#  текти  тікши
SFX 1   ікти	ікши	ікти		#  одсікти  одсікши
SFX 1   окти	ікши	окти		#  волокти  волікши
SFX 1   вкти	вкши	вкти		#  товкти  товкши
# НФ -вати
SFX 1   кти	    чи	    кти		#  текти  течи		(Ти)
SFX 1   кти	    чімо	кти		#  текти  течімо 	(Ми)
SFX 1   кти	    чім	    кти		#  текти  течім 	(Ми)
SFX 1   кти	    чіть	кти		#  текти  течіть 	(Ви)

# Т -гти з чергування г/ж (без нього - в гр. M) (Т недоконаної форми, МБ доконаної)
SFX 1   гти 	жу  	[еоиія]гти	#  допомогти  допоможу		(Я)
SFX 1   гти 	жиш 	ігти		#  бігти  біжиш			(Ти)
SFX 1   гти 	жеш 	[еоия]гти	#  допомогти  допоможеш		(Ти)
SFX 1   гти 	жить	ігти		#  бігти  біжить 		(Він)
SFX 1   гти 	же  	[еоия]гти	#  допомогти  допоможе 		(Він)
SFX 1   гти 	жимо	ігти		#  бігти  біжимо 		(Ми)
SFX 1   гти 	жим 	ігти		#  бігти  біжим 		(Ми)
SFX 1   гти 	жемо	[еоия]гти	#  допомогти  допоможемо 	(Ми)
SFX 1   гти 	жем 	[еоия]гти	#  допомогти  допоможем 	(Ми)
SFX 1   гти 	жите	ігти		#  бігти  біжите		(Ви)
SFX 1   гти 	жете	[еоия]гти	#  допомогти  допоможете	(Ви)
SFX 1   гти 	жать	ігти		#  бігти  біжать		(Вони)
SFX 1   гти 	жуть	[еоия]гти	#  допомогти  допоможуть	(Вони)
# МН -гти
SFX 1   егти	іг  	егти		#  зберегти   зберіг	(Я, Ти, Він)
SFX 1   огти	іг  	огти		#  допомогти  допоміг	(Я, Ти, Він)
SFX 1   ягти	іг  	ягти		#  лягти      ліг 	(Я, Ти, Він)
SFX 1   гти 	г   	[иі]гти		#  стригти    стриг  біг (Я, Ти, Він)

SFX 1   егти	ігши	егти		#  зберегти   зберігши
SFX 1   огти	ігши	огти		#  допомогти  допомігши
SFX 1   ягти	ігши	ягти		#  лягти      лігши
SFX 1   гти 	гши 	[иі]гти		#  стригти    стригши
# НФ -гти
SFX 1   гти 	ж   	лягти		#  лягти  ляж			(Ти)
SFX 1   гти 	жи  	рягти		#  запрягти  запряжи		(Ти)
SFX 1   гти 	жи  	[еоіи]гти	#  допомогти  допоможи		(Ти)
SFX 1   гти 	жмо 	лягти		#  лягти  ляжмо 		(Ми)
SFX 1   гти 	жімо	рягти		#  запрягти  запряжімо		(Ми)
SFX 1   гти 	жім 	рягти		#  запрягти  запряжім		(Ми)
SFX 1   гти 	жімо	[еоіи]гти	#  допомогти  допоможімо 	(Ми)
SFX 1   гти 	жім 	[еоіи]гти	#  допомогти  допоможім 	(Ми)
SFX 1   гти 	жте 	лягти		#  лягти  ляжте 		(Ви)
SFX 1   гти 	жіть	рягти		#  запрягти  запряжіть 		(Ви)
SFX 1   гти 	жіть	[еоіи]гти	#  допомогти  допоможіть 	(Ви)


# Т -ерти (Т недоконаної форми, МБ доконаної)

# МН -рти
SFX 1   рти	    р   	рти		    #  терти  тер		(Я, Ти, Він)
SFX 1   рти	    рши 	рти			#  терти  терши

SFX 1   ерти	ру	    (^|[^бдз])[^дж]ерти		#  терти  тру		(Я)
SFX 1   ерти	реш	    (^|[^бдз])[^дж]ерти		#  терти  треш		(Ти)
SFX 1   ерти	ре	    (^|[^бдз])[^дж]ерти		#  терти  тре 		(Він)
SFX 1   ерти	ремо	(^|[^бдз])[^дж]ерти		#  терти  тремо 	(Ми)
SFX 1   ерти	рем	    (^|[^бдз])[^дж]ерти		#  терти  трем 	(Ми)
SFX 1   ерти	рете	(^|[^бдз])[^дж]ерти		#  терти  трете		(Ви)
SFX 1   ерти	руть	(^|[^бдз])[^дж]ерти		#  терти  труть		(Вони)
# НФ -ерти
SFX 1   ерти	ри	    (^|[^бдз])[^дж]ерти		#  терти  три		(Ти)
SFX 1   ерти	рімо	(^|[^бдз])[^дж]ерти		#  терти  трімо		(Ми)
SFX 1   ерти	рім	    (^|[^бдз])[^дж]ерти		#  терти  трім		(Ми)
SFX 1   ерти	ріть	(^|[^бдз])[^дж]ерти		#  терти  тріть		(Ви)

#  обтерти, розтерти, обперти - обіпри, стерти - обітри... (поява літери "і" між приставкою і коренем)

SFX 1   (.)ерти 	і\1ру	[бдз][^дж]ерти		#  обтерти  обітру		(Я)
SFX 1   (.)ерти 	і\1реш	[бдз][^дж]ерти		#  обтерти  обітреш		(Ти)
SFX 1   (.)ерти 	і\1ре	[бдз][^дж]ерти		#  обтерти  обітре 		(Він)
SFX 1   (.)ерти 	і\1ремо	[бдз][^дж]ерти		#  обтерти  обітремо 	(Ми)
SFX 1   (.)ерти 	і\1рем	[бдз][^дж]ерти		#  обтерти  обітрем 	(Ми)
SFX 1   (.)ерти 	і\1рете	[бдз][^дж]ерти		#  обтерти  обітрете		(Ви)
SFX 1   (.)ерти 	і\1руть	[бдз][^дж]ерти		#  обтерти  обітруть		(Вони)
SFX 1   (.)ерти 	і\1ри	[бдз][^дж]ерти		#  обтерти  обітри		(Ти)
SFX 1   (.)ерти 	і\1рімо	[бдз][^дж]ерти		#  обтерти  обітрімо		(Ми)
SFX 1   (.)ерти 	і\1рім	[бдз][^дж]ерти		#  обтерти  обітрім		(Ми)
SFX 1   (.)ерти 	і\1ріть	[бдз][^дж]ерти		#  обтерти  обітріть		(Ви)


SFX 1   ти   	у   	[дж]ерти		#  жерти  жеру		(Я)
SFX 1   ти  	еш  	[дж]ерти		#  жерти  жереш		(Ти)
SFX 1   ти  	е   	[дж]ерти		#  жерти  жере 		(Він)
SFX 1   ти   	емо 	[дж]ерти		#  жерти  жеремо 	(Ми)
SFX 1   ти   	ем  	[дж]ерти		#  жерти  жерем 	(Ми)
SFX 1   ти  	ете 	[дж]ерти		#  жерти  жерете	(Ви)
SFX 1   ти  	уть 	[дж]ерти		#  жерти  жеруть	(Вони)
# НФ -ерти
SFX 1   ти  	и   	[дж]ерти		#  жерти  жери		(Ти)
SFX 1   ти  	імо 	[дж]ерти		#  жерти  жерімо	(Ми)
SFX 1   ти  	ім  	[дж]ерти		#  жерти  жерім 	(Ми)
SFX 1   ти  	іть 	[дж]ерти		#  жерти  жеріть	(Ви)

# винятки з групи /v2: паяти, сіЯти-сіяю (II)
# Т
SFX 1   ти  	ю   	[аі]яти		#  паяти  паяю 		(Я)
SFX 1   ти  	єш  	[аі]яти		#  паяти  паяєш 	(Ти)
SFX 1   ти  	є   	[аі]яти		#  паяти  паяє 		(Він)
SFX 1   ти  	ємо 	[аі]яти		#  паяти  паяємо	(Ми)
SFX 1   ти  	єм  	[аі]яти		#  паяти  паяєм	(Ми)
SFX 1   ти  	єте 	[аі]яти		#  паяти  паяєте 	(Ви)
SFX 1   ти  	ють 	[аі]яти		#  паяти  паяють 	(Вони)
SFX 1   ти  	й   	[аі]яти		#  паяти  паяй		(Ти)
SFX 1   ти  	ймо 	[аі]яти		#  паяти  паяймо 	(Ми)
SFX 1   ти  	йте 	[аі]яти		#  паяти  паяйте 	(Ви)

# дієслова доконаної форми з чергуванням
# Т  узяти - візьму, увзяти - увізьму
SFX 1   зяти	ізьму	взяти		#  взяти  візьму	(Я)
SFX 1   зяти	ізьмеш	взяти		#  взяти  візьмеш 	(Ти)
SFX 1   зяти	ізьме	взяти		#  взяти  візьме 	(Він)
SFX 1   зяти	ізьмемо	взяти		#  взяти  візьмемо 	(Ми)
SFX 1   зяти	ізьмем	взяти		#  взяти  візьмем 	(Ми)
SFX 1   зяти	ізьмете	взяти		#  взяти  візьмете	(Ви)
SFX 1   зяти	ізьмуть	взяти		#  взяти  візьмуть	(Вони)
# НФ
SFX 1   зяти	ізьми	взяти		#  взяти  візьми 	(Ти)
SFX 1   зяти	ізьмімо	взяти		#  взяти  візьмімо 	(Ми)
SFX 1   зяти	ізьмім	взяти		#  взяти  візьмім 	(Ми)
SFX 1   зяти	ізьміть	взяти		#  взяти  візьміть	(Ви)

SFX 1   узяти	візьму	узяти		#  взяти  візьму	(Я)
SFX 1   узяти	візьмеш	узяти		#  взяти  візьмеш 	(Ти)
SFX 1   узяти	візьме	узяти		#  взяти  візьме 	(Він)
SFX 1   узяти	візьмемо	узяти		#  взяти  візьмемо 	(Ми)
SFX 1   узяти	візьмем	узяти		#  взяти  візьмем 	(Ми)
SFX 1   узяти	візьмете	узяти		#  взяти  візьмете	(Ви)
SFX 1   узяти	візьмуть	узяти		#  взяти  візьмуть	(Вони)
# НФ
SFX 1   узяти	візьми	узяти		#  взяти  візьми 	(Ти)
SFX 1   узяти	візьмімо	узяти		#  взяти  візьмімо 	(Ми)
SFX 1   узяти	візьмім	узяти		#  взяти  візьмім 	(Ми)
SFX 1   узяти	візьміть	узяти		#  взяти  візьміть	(Ви)

# зняти, підняти, заняти (-няти), зім'яти, нам'яти (-'яти)... 
# Т -няти, -'яти
SFX 1   няти	му  	йняти		#  зайняти  займу 	(Я)
SFX 1   няти	меш 	йняти		#  зайняти  займеш 	(Ти)
SFX 1   няти	ме  	йняти		#  зайняти  займе 	(Він)
SFX 1   няти	мемо	йняти		#  зайняти  займемо	(Ми)
SFX 1   няти	мем 	йняти		#  зайняти  займем	(Ми)
SFX 1   няти	мете	йняти		#  зайняти  займете 	(Ви)
SFX 1   няти	муть	йняти		#  зайняти  займуть 	(Вони)
SFX 1   няти	ми  	йняти		#  зайняти  займи	(Ти)
SFX 1   няти	мімо	йняти		#  зайняти  займімо 	(Ми)
SFX 1   няти	мім 	йняти		#  зайняти  займім 	(Ми)
SFX 1   няти	міть	йняти		#  зайняти  займіть 	(Ви)

# Т - чергування я/і в корені
SFX 1   яти	іму	    [здб]няти	#  підняти  підніму 	(Я)
SFX 1   яти	імеш	[здб]няти	#  підняти  піднімеш 	(Ти)
SFX 1   яти	іме	    [здб]няти	#  підняти  підніме 	(Він)
SFX 1   яти	імемо	[здб]няти	#  підняти  піднімемо	(Ми)
SFX 1   яти	імем	[здб]няти	#  підняти  піднімем	(Ми)
SFX 1   яти	імете	[здб]няти	#  підняти  піднімете 	(Ви)
SFX 1   яти	імуть	[здб]няти	#  підняти  піднімуть 	(Вони)
# НФ -ивати
SFX 1   яти	іми	    [здб]няти	#  підняти  підніми	(Ти)
SFX 1   яти	імімо	[здб]няти	#  підняти  піднімімо 	(Ми)
SFX 1   яти	імім	[здб]няти	#  підняти  піднімім 	(Ми)
SFX 1   яти	іміть	[здб]няти	#  підняти  підніміть 	(Ви)

SFX 1   'яти	ну	    'яти		#  зім'яти  зімну 	(Я)
SFX 1   'яти	неш	    'яти		#  зім'яти  зімнеш 	(Ти)
SFX 1   'яти	не	    'яти		#  зім'яти  зімне 	(Він)
SFX 1   'яти	немо	'яти		#  зім'яти  зімнемо	(Ми)
SFX 1   'яти	нем	    'яти		#  зім'яти  зімнем	(Ми)
SFX 1   'яти	нете	'яти		#  зім'яти  зімнете 	(Ви)
SFX 1   'яти	нуть	'яти		#  зім'яти  зімнуть 	(Вони)
SFX 1   'яти	ни	    'яти		#  зім'яти  зімни	(Ти)
SFX 1   'яти	німо	'яти		#  зім'яти  зімнімо 	(Ми)
SFX 1   'яти	нім	    'яти		#  зім'яти  зімнім 	(Ми)
SFX 1   'яти	ніть	'яти		#  зім'яти  зімніть 	(Ви)


# Наказова форма з нульовим закінченням (бентеж)

# subgroup v1.imprt0
